【裁判字號】    91,訴,777
【裁判日期】    920227
【裁判案由】    公共危險等
【裁判全文】
臺灣屏東地方法院刑事判決                          九十一年度訴字第七七七號
    公  訴  人  臺灣屏東地方法院檢察署檢察官
    被      告  丙○○
右列被告因公共危險等案件，經檢察官提起公訴（九十年度選偵字第一七一號），本
院判決如左：
    主  文
丙○○放火燒燬他人所有之競選宣傳車，致生公共危險，累犯，處有期徒刑壹年肆月
。
    事  實
一、丙○○曾因賭博案件，經本院判處有期徒刑六月確定，並於民國八十七年五月十
    五日易科罰金執行完畢，仍不思悔改，因於九十一年三月間某日，為市場攤位問
    題與丁○○發生糾紛，竟心生不滿，於同年五月二十二日凌晨二時十分及二時三
    十分許，騎乘其所有車牌ＯＰＸ─九五八號機車（未懸掛車牌），二度前往屏東
    縣屏東市○○路一五二號「健民加油站」購買九八汽油後，隨即轉往屏東市○○
    路一六九號附近之停車場，明知該處停放多部車輛，引燃汽車極易發生爆炸，造
    成危險，仍基於放火之故意，將購得之汽油潑灑在丁○○向他人借用，其上懸掛
    丁○○競選屏東市南區市民代表看板之宣傳車（號牌九Ｍ─九六七一號）上，並
    點火引燃，燒燬該部宣傳車部分車身及車上之競選看板，致生公共危險，幸因當
    時下雨，始未波及其他車輛，造成嚴重後果。
二、案經丁○○訴由屏東縣警察局屏東分局報請臺灣屏東地方法院檢察署檢察官偵察
    起訴。
    理  由
一、訊之被告丙○○雖否認有放火之犯行，辯稱：我當時在家裡睡覺，我的年紀已大
    ，不會做這種兒戲云云。惟查：
１、右揭事實，業據告訴人丁○○指訴甚詳，並有卷附照片二十八幀及現場錄影帶一
    捲扣案足憑。
２、被告確曾於九十一年五月二十二日凌晨二時十分許，持兩個小型保特瓶前往健民
    油站加滿九八汽油（二十四元），並詢問加油人員甲○○「汽油淋到水，是否還
    能點燃」等語；同日凌晨二時三十分許，再度持大型保特瓶一個前往該加油站，
    請加油人員乙○○加滿九八汽油（三十二元）等情，已分據甲○○、乙○○於警
    訊及本院審理中供證明確，其二人於警訊中並當場指認被告本人無訛，有警訊指
    認筆錄二份可在卷可稽，被告否認購油之辯解，顯然不實。其在深夜時分，持保
    特瓶購買數公升汽油，完全無法交待購油目的，僅一味否認，心虛之情，甚為灼
    然。且本件放火之人係在同日凌晨二時四十三分三十三秒到達放火現場，有檢察
    官勘驗現場錄影帶之勘驗筆錄在卷可考（偵查卷第二十一頁），二者在時間點上
    亦相吻合。
３、證人乙○○於警訊及本院審理中，另供稱：被告於九十一年五月二十日凌晨十二
    點多，亦曾持塑膠瓶前往加油，並詢問那一種油較強等語，核其先後所述，完全
    相符，應堪認為真實。被告本次加油之時間，與告訴人警訊中所述：宣傳車於九
    十一年五月二十日凌晨一點左右，曾有遭縱火情形之時間點，亦有相近之處，縱
    然告訴人該部分受害事實，尚乏具體證據證明，惟被告數度於深夜時分持塑膠瓶
    購油，與告訴人宣傳車遭放火時間上之巧合，亦足供本案認定事實之佐證，參以
    被告自承與告訴人確曾有過糾紛等情，更可認告訴人指訴被告挾怨放火，並非無
    據。
４、告訴人因宣傳車數度遭縱火，不得已在停車現場裝設錄影監視器，當日夜間即拍
    到縱火之人，有監視錄影帶一捲可佐。觀之該錄影帶翻拍之縱火嫌犯背影照片（
    警卷編號第二十八號照片），雖因錄影器材、現場光線、錄影解析度及翻拍過程
    等問題，在顏色（較淡）及清晰度（喪失部分細節）上均不如一般照片，然嫌犯
    之身影及衣著特徵、圖案等，均與本件被告在警局所拍攝之背影照片（警卷編號
    第十三號、第二十四號照片）相近似，參酌前述各項情況證據，應可認定被告確
    為本案放火之人，被告空言否認涉案，應屬卸責之詞，非可採信，事證明確，犯
    行應堪認定。
二、核被告所為，係犯刑法第一百七十五條第一項之放火罪。被告前曾犯賭博罪，經
    本院判處有期徒刑六月確定，並於民國八十七年五月十五日易科罰金執行完畢，
    有臺灣高等法院被告全國前案紀錄表一份在卷可考，五年內再犯本件有期徒刑以
    上之罪，應依累犯規定加重其刑。爰審酌被告犯罪之動機、目的、手段、所生危
    害及事後否認犯行、態度不佳等一切情狀，量處如主文所示之刑。
三、告訴人於警訊中雖表明提出毀損告訴（公訴人未起訴本罪名），然查，放火罪原
    含有毀損性質在內，放火燒燬他人之物，應無兼論毀損罪之餘地，併此敘明（最
    高法院二十九年上字第二三八八號、七十九年台上字第一四七號判例參照）。
四、據上論斷，應依刑事訴訟法第二百九十九條第一項前段、第一百七十五條第一項
    、第四十七條文判決如主文。
中      華      民      國      九十二      年    二    月    二十七日
                                      臺灣屏東地方法院刑事第四庭
                                          法  官  楊清安
右正本證明與原本無異。
如不服本判決應於收受本判決送達後十日內向本院提出上訴書狀，其未敘述上訴理由
者，並得於提起上訴後十日內向本院補提理由書狀（均須按他造當事人之人數附繕本
 ）「切勿逕送上級法院」
                                          書記官  張儷薾
中      華      民      國      九十二      年    二    月    二十七    日
附錄論罪法全文：
刑法第一百七十五條
 (放火燒燬住宅等以外之物罪)
放火燒燬前二條以外之他人所有物，致生公共危險者，處一年以上七年以
下有期徒刑。


司法院資訊處製作；財團法人民間司法改革基金會備份。
